臺灣高等法院刑事判決　　　　　　　 100年度上訴字第2011號
上　訴　人
即　被　告　葉東盛
選任辯護人　曾昭牟律師
上列上訴人因違反毒品危害防制條例案件，不服臺灣板橋地方法
院99年度重訴字第30號，中華民國100年4月29日第一審判決（起
訴案號：臺灣板橋地方法院檢察署99年度偵字第8114、12292 、
12433 、14394 號、99年度偵緝字第1377 號 、99年度毒偵字第
2339號），提起上訴，本院判決如下：
    主  文
原判決關於葉東盛部分撤銷。
葉東盛犯販賣第二級毒品罪，處有期徒刑柒年壹月，未扣案販賣
第二級毒品所得新臺幣伍萬元及0000000000號行動電話壹具均沒
收，如全部或一部不能沒收時，追徵其價額或以其財產抵償之。
    事  實
一、葉東盛（綽號小白）於民國98年間，因施用毒品案件，經臺
    灣臺北地方法院以98年度毒聲字第254 號裁定送勒戒處所，
    施以觀察、勒戒後，因認無繼續施用毒品傾向，98年9 月18
    日出所，該次施用毒品犯行並經臺灣臺北地方法院檢察署檢
    察官以98年度毒偵緝字第232 號為不起訴處分確定；詎猶未
    知所戒慎，竟基於向王紀程販入第二級毒品甲基安非他命後
    ，接續賣出予綽號「老外」成年女子（真實姓名年籍均不詳
    ）以營利之犯意，先向王紀程（綽號歐弟，所涉販賣第二級
    毒品罪嫌，業據原審另行審結）詢問購買甲基安非他命半兩
    約17.5公克之價格；王紀程於99年1 月9 日下午5 時58分許
    以0000000000號行動電話撥打0000000000號行動電話向葉東
    盛報價新臺幣（下同）2 萬3 千元，經葉東盛允諾而達成合
    意後，王紀程即搭乘由廖富陽（綽號陽哥，所涉販賣第二級
    毒品罪嫌，業據原審另行審結）所駕駛車牌號碼不詳之自用
    小客車，於同日晚間至翌（10）日凌晨0 時許間之某時，到
    達臺北市○○○路及復興南路口，向綽號「翁仔」之成年男
    子（真實姓名年籍均不詳）取得半兩約17.5公克之甲基安非
    他命後，在附近某處與葉東盛見面，王紀程為取得價金，攜
    帶該半兩約17.5公克之甲基安非坐上葉東盛所駕駛車輛（車
    牌號碼不詳），陪葉東盛等候綽號「老外」之成年女子到場
    ，葉東盛於99年1 月10日凌晨2 時30分許前某時，收受王紀
    程交付之甲基安非他命半兩約17.5公克，獨自下車將該甫販
    入之甲基安非他命攜至附近某處，接續賣出予綽號「老外」
    之成年女子，並取得賣出甲基安非他命予「老外」之價金 5
    萬元後，旋返回車內將其向王紀程販入甲基安非他命之價金
    2 萬3 千元支付予王紀程。
二、案經臺北縣政府警察局（現改制為新北市政府警察局，下同
    ）蘆洲分局移送臺灣板橋地方法院檢察署檢察官偵查起訴。
    理  由
甲、程序部分
一、按被告以外之人於審判外之言詞或書面陳述，除法律有規定
    者外，不得作為證據，刑事訴訟法第159條第1項固定有明文
    ；惟被告以外之人於審判外之陳述，雖不符同法第159條之1
    至第159之4之規定，而經當事人於審判程序同意作為證據，
    法院審酌該言詞陳述或書面陳述作成時之情況，認為適當者
    ，亦得為證據。又當事人、代理人或辯護人於法院調查證據
    時，知有第159條第1項不得為證據之情形，而未於言詞辯論
    終結前聲明異議者，視為有前項之同意，同法第159條之5第
    1 、2 項亦定有明文。被告及其辯護人就證人王紀程於警詢
    及偵查，以及證人廖富陽於偵查中陳述之證據能力，於準備
    程序中已陳明不爭執之意旨，本院於審理時提示上開證人於
    警詢及偵查中陳述內容並告以要旨，且經公訴人、本案被告
    及其辯護人表示意見，當事人已知上述陳述乃審判外陳述，
    均未於言詞辯論終結前對該等記載審判外陳述筆錄之證據資
    格有何異議，依據首開規定，應視為被告已有將上開證人審
    判外陳述作為證據之同意，本院審酌上開證人審判外陳述作
    成時之情況，並無不能自由陳述之情形，亦未見有何違法取
    證或其他瑕疵，且與待證事實具有關聯性，認為以之作為證
    據應屬適當，而得作為證據。
二、偵查犯罪機關依法定程序監聽之錄音，如已踐行調查證據程
    序，固非不可採為認定犯罪事實之基礎，惟監聽錄音製作之
    譯文，如僅為偵查犯罪機關單方面製作，而被告或訴訟關係
    人對其真實性復有爭執，法院自應勘驗該監聽之錄音踐行調
    查證據程序，以確認該監聽錄音譯文之真實性，定其取捨，
    不得逕以該監聽錄音之譯文，採為認定被告有罪之基礎；是
    以司法警察機關依法定程序取得通訊監察書實施監聽之錄音
    並製作譯文，該譯文內容確與監聽錄音內容相符者，該份具
    有合法性與真實性之通訊監察譯文，始得作為證據。查卷內
    證人王紀程以0000000000、0000000000等門號，與廖富陽所
    持用0000000000門號、被告所持用之0000000000、00000000
    00等門號行動電話通話之通訊監察譯文，係依臺灣板橋地方
    法院核發之98年聲監字第001112號通訊監察書及98年聲監續
    字第001026號通訊監察書執行監聽所得，有臺灣板橋地方法
    院通訊監察書在卷可憑。被告又未否認上開監聽錄音或其譯
    文失真不實，或爭執其有不可信之情形，應認有證據能力。
三、公訴人就其起訴書中所載「葉東盛販賣毒品下線即某姓名年
    籍不詳之成年女子」、「葉東盛與上開姓名年籍不詳女子基
    於販賣第二級毒品之犯意聯絡，共同以5 萬元之價格販出與
    不詳之人牟利」等用語，究係認被告葉東盛乃將購自同案被
    告王紀程處之第二級毒品甲基安非他命販出與下線即某姓名
    年籍不詳之成年女子，抑或被告葉東盛係與某姓名年籍不詳
    之成年女子共同販賣等容有不明確之處，公訴人於原審 100
    年4 月12日審理期日時，將起訴之犯罪事實補充併更正為被
    告葉東盛係基於販賣第二級毒品甲基安非他命與綽號老外之
    某成年女子牟利之意圖，向同案被告王紀程等以2 萬3 千元
    購買半兩約17.5公克之甲基安非他命，旋將購得之前開甲基
    安非他命，以高於2 萬3 千元之現金，轉售綽號老外之某成
    年女子牟利，原審將公訴人前開補充更正後之犯罪事實，告
    知被告、辯護人，渠等表示無意見，於本院對此亦無爭執，
    即應以此更正後之犯罪事實為審理之對象，併此敘明。
乙、實體部分
一、訊之被告葉東盛固不諱曾先向王紀程詢問甲基安非他命半兩
    約17.5公克之價格，王紀程於99年1 月9 日下午5 時58分以
    0000000000號電話撥打0000000000號行動電話向其報價2 萬
    3 千元，經其允諾後，在臺北市○○○路及復興南路口附近
    某處，與搭乘廖富陽所駕駛車輛而來之王紀程會合，王紀程
    攜帶該半兩約17 .5 公克之甲基安非他命坐上其所駕駛之車
    輛，其於99年1 月10日凌晨2 時30分許前某時，將王紀程所
    賣出之甲基安非他命攜帶下車後至附近某處再返回車內，將
    現金2 萬3 千元支付予王紀程；惟矢口否認有何販賣甲基安
    非他命之犯行，辯稱：綽號「老外」者，係伊編造出來之人
    物，伊是為了購買比較便宜之甲基安非他命，所以欺騙王紀
    程說伊要購買毒品轉賣給綽號「老外」，以求王紀程算伊便
    宜一點，伊以前向王紀程購買甲基安非他命之價格約2 至 3
    千元，這次伊向王紀程購買半兩約17.5公克，他是看在伊要
    轉賣的份上才算伊2 萬3 千元之價格，王紀程、廖富陽向他
    人取得甲基安非他命後，在臺北市○○○路及復興南路口附
    近與伊會面，會面後王紀程就坐到伊之車上一起等候「老外
    」到來，等到99年1 月10日凌晨2 時30分左右，伊向王紀程
    佯稱「老外」來了，王紀程就將要賣給伊供伊轉賣給「老外
    」之甲基安非他命交給伊，伊就找一間大樓走進去把毒品藏
    在大樓的消防箱內，經過10分鐘左右再回到車上把2 萬3 千
    元拿給王紀程，而且騙王紀程說伊已經賺到5 萬元云云。
二、經查：
  (一)上開事實，業據證人即同案被告王紀程、廖富陽於警詢、偵
    查中供證綦詳，且有與所述相符之通訊監察譯文存卷可資佐
    證，參以被告於警詢及偵查中均供述有綽號「老外」之友人
    向其詢問可否取得安非他命，其為之與王紀程洽談，甚至表
    示曾為「老外」殺價，及將取得之（甲基）安非他命轉賣給
    「老外」等語（見99年度偵字第21029 號偵查卷第8 頁，99
    年度偵字第12433 號偵查卷第32頁、第32頁背面、第33頁、
    第33頁背面），應可信實。茲將證人即同案被告王紀程、廖
    富陽於警詢、偵查中之陳述，及相關通訊監察譯文內容分列
    如下：
    1.證人即同案被告王紀程於警詢、偵查中之供證：
      其於警詢中供證稱：廖富陽於99年1 月10日有賣出二級
        毒品安非他命半個【約17 .5 公克】價值2 萬3 千元，
        是由伊交給小白的，然後小白轉手賣出5 萬元等語（見
        99年度偵字第12433 號偵查卷第42頁背面）。
      其於偵查中結稱：東西是先跟翁兄拿，之後再把貨拿給
        小白，跟小白拿完錢，再把錢拿給翁兄。小白向楊哥（
        即廖富陽）調到伊剛所稱的半兩後，轉賣5 萬元，獲利
        2 萬7 千元；小白打電話向伊買半兩（甲基）安非他命
        ，伊就幫他調貨，伊問楊哥有沒有東西，看他有沒有路
        幫伊調，於是楊哥打電話找翁兄，翁兄說有東西，就約
        在復興南路跟忠孝東路口拿貨，拿貨的時候都半夜，拿
        到之後伊與楊哥就到頂好那邊等小白，小白來了之後伊
        就上他的車，楊哥就離開，接著伊在小白車上等小白的
        藥腳來，小白的藥腳來了之後，那個藥腳是女的，但伊
        沒看到那個人，小白進去那個女的家裡拿錢出來，我們
        就是在等那個女的回家，那個女的住在那邊，伊東西在
        小白車上，先交給小白，小白把伊給的半兩安非他命拿
        去給那個女的，接著小白拿錢出來，再把錢交給伊，伊
        跟楊哥再把錢拿去給翁兄等語（見99 年度偵字第12433
        號偵查卷第58頁、第58頁背面）。以上證言核與被告於
        偵查中所供「老外」來的時候，王紀程拿半兩（甲基）
        安非他命給伊，伊上去拿給「老外」，老外拿錢給伊，
        伊再將錢交給王紀程等語（見99年度偵字第12433 號偵
        查卷第32頁背面至第33頁）相符，堪予信實，除得證明
        被告販入毒品後旋復行賣出外，亦顯示王紀程係為取得
        價金，攜帶甲基安非坐上葉東盛所駕駛車輛，陪葉東盛
        等候綽號「老外」之成年女子到場完成交易無疑。
    2.證人即同案被告廖富陽於偵查中供證稱：歐弟（即王紀程
      ）曾幫小白向伊詢問價格，伊幫小白調貨；伊只知道他們
      是朋友，伊跟一個姓翁的調給他（小白）；伊進貨價格2
      萬3 千元，進半兩之（甲基）安非他命，伊拿到東西交給
      歐弟，歐弟交給小白他們，等歐弟把2 萬3 千元拿到手後
      ，伊交給翁仔。99年1 月10日凌晨2 時33分許0000000000
      與0000000000之譯文，是伊與翁仔之對話，要拿貨，要拿
      那半兩（甲基安非他命）。當時伊與歐弟在忠孝東路跟復
      興南路交岔口之SOGO百貨附近，向翁仔拿2 萬3 千元之（
      甲基）安非他命半兩，是伊與翁仔以電話聯繫，約在那個
      地方，不是現金交易，伊與歐弟先拿到半兩（甲基）安非
      他命，再交給歐弟，由歐弟交給小白，小白再交給老外，
      錢是歐弟從小白那裡拿回2 萬3 千元，再交給伊，當天晚
      上伊在北投那裡把錢交給翁仔。99年1 月10凌晨4 時1 分
      許，伊以電話與王紀程談論小白向伊調半兩安非他命，支
      付2萬3千元，他（小白）卻以5 萬元賣出，小白向王紀程
      講該甲基安非他命賣得5 萬元，王紀程再轉述予伊等語（
      見99年度偵字第12292 號偵查卷第37頁背面、第38頁、第
      38頁背面）。與證人王紀程前開證述，無何不合，應足擔
      保證人王紀程不利於被告之供證屬實。
    3.以上供證，尚有下列通訊監察譯文可資佐證：
      王紀程於98年12月27日凌晨2 時10分許，以所持用0000
        000000門號，與廖富陽所持用0000000000門號通話，內
        容如下（見99年度偵字第12433 號偵查卷第16頁）：
        B （廖富陽）：你問到了沒有？
        A （王紀程）：還沒。
        B （廖富陽）：他說早上比較方便一等一下他會給我消
                      息，要去什麼路，幾號，他會跟我講。
        A （王紀程）：早上大概幾點？
        B （廖富陽）：我不曉得，A （王紀程）：... 等一下
                      我給你消息好不好。
      王紀程於98年12月27日凌晨2 時15分許，以所持用0000
        000000 門號，與葉東盛所持用0000000000 門號通話，
        內容如下（見99年度偵字第12433 號偵查卷第16頁）：
        B （葉東盛）：怎樣？
        A （王紀程）：我哥那邊要等到早上，但價錢比你那邊
                      還低就對了。
        B （葉東盛）：你確定有嗎？
        A （王紀程）：確定有啊，而且價錢比你那邊還低就對
                      …我哥去問的東西絕對不會差…一定OK
                      的。
        B （葉東盛）：我不曉得。
        A （王紀程）：…等一下我給你消息好不好。
      被告王紀程於98年12月27日凌晨2 時許，以所持用0000
        000000門號，與葉東盛所持用0000000000門號通話，內
        容如下（見99年度偵字第12433 號偵查卷第16頁）：
        A （王紀程）：北投那邊有消息了，等一下給我電話。
        B （葉東盛）：哭爸，我已經跟這邊的人接了。
        A （王紀程）：接好了喔。
        B （葉東盛）：還沒。
        A （王紀程）：你那邊不是2 萬2 …沒有2 萬的…不可
                      能，我們這邊接的方式就是你錢拿過去
                      不可以試，拿回去試不可以就退錢嘛。
        B （葉東盛）：…我想說你那邊大概沒有了。
        A （王紀程）：哪可能沒有，只是時間上的問題…。
        B （葉東盛）：我這邊就是要快啊…我找你就是看有沒
                      有便宜一點，東西OK就可以了。
        A （王紀程）：東西便宜真的很便宜，都OK，但等到早
                      上…。
        B （葉東盛）：你看可不可以拿個2 件褲子來。
        A （王紀程）：我跟我哥講他絕對會幹樵。
        B （葉東盛）：你跟他說我拿2 個試試看。
      王紀程於98年12月27日凌晨4 時38分許，以所持用0000
        000000門號，與綽號「文忠哥」之成年男子（下簡稱文
        忠哥）所持用門號0000000000門號通話，內容如下（見
        99年度偵字第12433 號偵查卷第16頁）：
        B （文忠哥）：你朋友那邊聯絡的怎樣？
        A （王紀程）：他要等一下，等一下打給你好不好？
        B （文忠哥）：…他們是已經拿過來了，可是剛剛他是
                      說2 萬3 ，2 萬3 我就沒有跟你說了，
                      我是說你那邊準備2 萬要拿而已，他是
                      說沒關係，2 萬3 那3000再說，東西已
                      經拿過來了，可以作成再說，2 萬先 2
                      萬，後面那3000看要互補還是怎樣處理
                      後面再說，最主要他東西有出去就好，
        A （王紀程）：好，OK，我知道…。
      王紀程於99年1 月9 日下午17時58分許，以所持用0000
        000000門號，與葉東盛所持用0000000000門號通話，內
        容如下（見99年度偵字第8114號偵查卷一第21-1頁）：
        A （王紀程）：我在樓下了。
        B （葉東盛）：你不要上來…樓上都是人…你等一下要
                      去哪裡？
        A （王紀程）：我要跟我哥出去啊，你先下來因為我趕
                      時間，我要去載人啦。
        B （葉東盛）：…你幫我放在我家門口好不好？
        A （王紀程）：你下來，我有事要跟你講啊…。
        B （葉東盛）：我等一下打給你，你先放在身上好不好
                      …你先去忙你的。
        A （王紀程）：沒有，我先拿那個給你看啊。
        B （葉東盛）：我知道，你先忙你的好不好。
        A （王紀程）：…可是2 萬1 沒辦法拿，要23ㄟ…23接
                      受嗎？
        B （葉東盛）：嗯…我等一下再跟你講好不好。
        A （王紀程）：OK，好。
      王紀程於99年1 月9 日晚間22時16分許，以所持用0000
        000000門號，與葉東盛所持用0000000000門號通話，內
        容如下（見99年度偵字第8114號偵查卷一第21-1頁）：
        A （王紀程）：我在汐止。
        B （葉東盛）：…老外那邊還要多20個自然的東西。
        A （王紀程）：20個喔？
        B （葉東盛）：你到底找不找的到？
        A （王紀程）：…現在沒辦法。
        B （葉東盛）：什麼時候才有辦法…？
        A （王紀程）：你要給我時間去聯絡吧。
        B （葉東盛）：我是說一起處理可不可以，1 點的時候
                      我要跟他碰面，1 點的時候就要全部處
                      理了。
        A （王紀程）：那個我現在沒辦法…。
        B （葉東盛）：…你12點就要過來了…有辦法嗎？
        A （王紀程）：…對啊…你那個自然的我沒有辦法。
        B （葉東盛）：嗯…沒辦法就算了。
      王紀程於99年1 月10日凌晨0 時12分許，以所持用0000
        000000門號，與葉東盛所持用0000000000門號通話，內
        容如下（見99年度偵字第8114號偵查卷一第22頁）：
        B （葉東盛）：…你們直接到我這邊來，不行啦，我還
                      是要分裝東西。
        A （王紀程）：你還要分裝東西？…我們還是要等人送
                      東西過來（背景聲楊哥發言：你跟他說
                      我們要到了；歐弟說：他說東西還是要
                      分裝啊）。
        B （葉東盛）：你娘，不要開玩笑喔（背景聲咪哥發言
                    ：沒有辦法，沒有辦法，沒有辦法分裝喔
                      ；歐弟說：他說他整個東西給他有沒有
                      …；咪哥發言：他拿的是1 包，沒有分
                      裝好的）。
        A （王紀程）：你說的分裝是什麼意思？
        B （葉東盛）：反正是我要分裝的，你不要管那麼多嘛
                      。
        A （王紀程）：可是…你直接過來這邊，到車上嘛。
        B （葉東盛）：我帶東西過去磅喔。
        A （王紀程）：我們這邊都有…你帶袋子出來就好。
        B （葉東盛）：…好，拜拜。
      王紀程於99年1 月10日凌晨0 時21分許，以所持用0000
        000000門號，與葉東盛所持用0000000000門號通話，內
        容如下（見99年度偵字第12433 號偵查卷第19頁）：
        A （王紀程）：…我們已經到了ㄟ。
        B （葉東盛）：我就跟你講直接過來我這邊嘛。
        A （王紀程）：我有老大在車上，不能載人載來載去
                      啊…
      王紀程於99年1 月10日凌晨0 時54分許，以所持用0000
        000000門號，與廖富陽所持用0000000000門號通話，內
        容如下（見99年度偵字第8114號偵查卷一第22頁）：
        B （廖富陽）：……你們人勒？
        A （王紀程）：我在車上啊。
        B （廖富陽）：他們人勒？
        A （王紀程）：都在車上啊。
        B （廖富陽）：你們在車上幹嘛？
        A （王紀程）：等那個人來啊。
        B （廖富陽）：等那個人，你他媽是要找死是不是啦…
                      搞不見清楚狀況啊，我們剛剛怎麼做事
                      情。
        A （王紀程）：我知道。
        B （廖富陽）：臭迪，我們剛剛怎麼做的，你為什麼不
                      叫他們這樣做…？
        A （王紀程）：好好。
      王紀程於99年1 月10日晚間04時01分02秒，以所持用00
        00000000門號，撥打葉東盛所持用之0000000000門號，
        欲與之通話未果，然於電話撥話聲後尚未接通時，撥話
        方（即王紀程）與週邊人之談話內容（見99年度偵字第
        12433 號偵查卷第19頁）：
        （廖富陽）：2 萬7 …，
        （王紀程）：他（小白即葉東盛）是不是賣他5 萬，給
                    我們2 萬3 ，他是不是有2 萬7？
        （廖富陽）：那都是你（歐弟）凹人家來的呀，搞不清
                    楚狀況呀。
  (二)被告於原審及本院雖翻異前供，改以向王紀程購入甲基安非
    他命僅供己施用，實無何賣出毒品之行為，但為獲取有利之
    價格而虛捏賣出毒品予「老外」，及賺得5 萬元諸情欺騙王
    紀程等人云云置辯。然被告甫於98年間，因施用毒品案件，
    經臺灣臺北地方法院以98年度毒聲字第254 號裁定送勒戒處
    所，施以觀察、勒戒後，因認無繼續施用毒品傾向，98 年9
    月18日出所，該次施用毒品犯行並經臺灣臺北地方法院檢察
    署檢察官以98年度毒偵緝字第232 號為不起訴處分確定，有
    本院被告前案紀錄表在卷可憑，其對甲基安非他命為毒品危
    害防制條例第2 條第2項第2款所稱之第二級毒品，依法不得
    販賣、轉讓、持有，並對販賣毒品之行為經國法懸為厲禁，
    處罰甚重，應有明確而強烈之認識。被告賣出毒品予友人「
    老外」之詞，倘僅係為欺騙王紀程等人所杜撰，於為警查獲
    後，為免遭科處重刑，解釋澄清其情尚有不及，豈有於警詢
    及偵查中繼續承認有取得毒品以轉賣予「老外」之事實，僅
    在自己有無獲利，及究係自己賣出，或由王紀程賣出，自己
    僅居間介紹、轉手等事項上有所爭執之理？是其辯解顯然違
    背常情，已難遽信。矧被告於本院辯稱：伊本次購買毒品之
    2 萬3 千元，係購毒當日向其母訛詐而來云云，並聲請傳喚
    其母為證。證人即被告之母葉柯春貴於本院雖結稱被告以購
    買機車為名，向伊索得2 萬5 千元，伊事後詢問被告，方知
    被告用於購買毒品云云，然其證稱被告係於數月前，即向伊
    叨唸沒錢，伊於數月後才給他錢，是農曆年後伊將子女給的
    紅包錢收集起來才給他的云云（見本院100 年9 月27日審判
    筆錄）。惟本件被告向王紀程購得系爭甲基安非他命之時間
    係99年1 月10日，而99年之農曆除夕係2 月13日，正月初一
    為99年2 月14日，則依證人葉柯春貴之證言，被告乃於99年
    2 月13日前數月，即向其母索款，其母係於99年2 月13日後
    ，方將子女交付之壓歲錢轉給被告，要與被告所辯購毒之金
    錢，係購毒當日訛詐其母所得云云，及本件事實發生之日期
    等皆判然不合，顯為附和迴護被告之詞，不足資為有利於被
    告事實認定之依憑，並益徵被告所辯不實。
  (三)被告以2 萬3 千元向王紀程等購入甲基安非他命後，旋以 5
    萬元價格賣出予綽號「老外」之成年女子，賤買貴賣，從中
    賺取差價之情形，至為昭灼，其乃基於營利之意圖販入毒品
    後復行賣出，甚為顯然。
三、綜上，被告所辯，無非避就卸責之詞，不足採信。本案事證
    明確，被告犯行堪予認定，應依法論科。
四、按甲基安非他命為毒品危害防制條例第2 條第2項第2款所稱
    之第二級毒品，依法不得販賣、轉讓、持有。核被告葉東盛
    所為，係犯毒品危害防制條例第4 條第2 項販賣第二級毒品
    罪。被告雖有販入後復行賣出之情形，其意圖營利而販入毒
    品後，旋賣出予綽號「老外」之成年女子，其販入及賣出，
    乃二個舉動之接續實行，祇成立一個販賣既遂罪。被告持有
    第二級毒品甲基安非他命後進而販賣，持有之低度行為為其
    販賣之高度行為所吸收，不另論罪。
五、原審以被告犯罪事證明確，予以論罪科刑，固非無見。第查
    ：偵查犯罪機關監聽錄音之譯文，其證據適格，以司法警
    察機關依法定程序取得通訊監察書實施監聽之錄音為前提。
    原審未取具通訊監察書附卷，亦未調查案內通訊監察譯文之
    依憑，即將通訊監察譯文逕採為認定不利於被告事實之證據
    資料，非無未洽。被告於偵查中供認「老外」來的時候，
    王紀程拿半兩（甲基）安非他命給伊，伊上去拿給「老外」
    ，老外拿錢給伊，伊再將錢交給王紀程等語（見99年度偵字
    第12433 號偵查卷第32頁背面至第33頁），核與證人王紀程
    前揭偵查中之結證相符。是被告應係收受王紀程交付之甲基
    安非他命半兩，下車將該甲基安非他命接續賣出予「老外」
    ，並取得賣出甲基安非他命予「老外」之價金後，返回車內
    ，及支付向王紀程販入甲基安非他命之價金。原判決竟認「
    葉東盛下車至附近某處向真實姓名年籍不詳、綽號老外之某
    成年女子取得販賣甲基安非他命之價金現金5 萬元後，旋返
    回車內將其中2 萬3 千元交付王紀程，王紀程乃將該半兩約
    17.5公克之甲基安非他命交付而販出予葉東盛，葉東盛遂下
    車至某處將前開甫販入之半兩約17.5公克之甲基安非他命交
    付販出與真實姓名年籍不詳、綽號老外之某成年女子」，要
    與卷存證據資料不合。被告上訴意旨，猶執陳詞，否認有何
    販賣毒品罪行，雖無可採；惟原判決既有上開無可維持之瑕
    疵可議，自應由本院將原判決關於葉東盛部分撤銷，依法改
    判之。
六、爰審酌被告葉東盛正值青壯，本可自食其力，憑藉適法之方
    式營利，詎無視法令禁制，恣意販賣第二級毒品甲基安非他
    命，助長毒品散布流通，危害社會治安及戕害他人健康，應
    予非難，兼衡被告智識程度、生活狀況（高中肄業，家境勉
    可維持，見警詢筆錄人別欄註記）、犯罪動機、目的、所用
    手段、賣出毒品數量及所得金額，以及犯罪後態度等一切情
    狀，量處如主文第二項所示之刑，資為懲儆。被告販賣毒品
    所得之現金5 萬元，雖未扣案，仍應依毒品危害防制條例第
    19條第1 項規定諭知沒收，如全部或一部不能沒收時，以其
    財產抵償之。被告與「老外」及王紀程等人所用行動電話未
    據扣案，且無積極事證足認確屬被告所有，是未予宣告沒收
    ，併此陳明。
據上論結，應依刑事訴訟法第369 條第1 項前段、第364 條、第
299 條第1 項前段，毒品危害防制條例第4 條第2 項、第19 條
第1 項，判決如主文。
本案經檢察官姜貴昌到庭執行職務。
中    華    民    國   100    年    12    月    29    日
                  刑事第十三庭審判長法  官  蔡新毅
                                    法  官  曾淑華
                                    法  官  王美玲
以上正本證明與原本無異。
如不服本判決，應於收受送達後10日內向本院提出上訴書狀，其
未敘述上訴之理由者並得於提起上訴後10日內向本院補提理由書
（均須按他造當事人之人數附繕本）「切勿逕送上級法院」。
                                    書記官  鄭靜如
中    華    民    國   101    年    1     月    5     日
附錄論罪科刑主要法條全文：
毒品危害防制條例第4條第2項
製造、運輸、販賣第二級毒品者，處無期徒刑或7年以上有期徒
刑，得併科新臺幣1千萬元以下罰金。